臺灣桃園地方法院民事簡易判決
111年度桃簡字第175號
原      告  國光汽車客運股份有限公司

法定代理人  陳麒盛  
訴訟代理人  余昆諺  
            耿秉瑞  
被      告  盧嘉銘  
訴訟代理人  盧筱雁  
            陳高森  

上列當事人間請求損害賠償事件，本院於民國111 年6 月1 日言
詞辯論終結，判決如下：
    主    文
被告應給付原告新臺幣陸拾參萬貳仟參佰壹拾捌元，及自民國一
百一十年四月二十九日起至清償日止，按週年利率百分之五計算
之利息。
原告其餘之訴駁回。
訴訟費用由被告負擔十分之九，餘由原告負擔。
本判決原告勝訴部分得假執行。
    事實及理由
一、原告主張：被告於民國108年6月10日下午2時40分許，駕駛
    車牌號碼00-000號自用大貨車，沿國道一號加減速車道由北
    往南方向行駛至桃園市○○○道○號南向51.5公里處，本應注意
    汽車行駛時，駕駛人應注意車前狀況，並隨時採取必要之安
    全措施，亦應注意汽車在同一車道行駛時，後車與前車之間
    應保持隨時可以煞停之距離，尚應注意汽車行駛高速公路，
    如遇大雨或其他特殊狀況時，其安全距離應酌量增加，而保
    持隨時可以煞停之距離，依當時天候雨、日間自然光線、柏
    油路面、濕潤、無缺陷、無障礙物及視距良好等，並無不能
    注意之情事，竟疏未注意車前狀況，亦未發覺前車早已減速
    ，在未與前車之保持隨時可煞停之安全距離，當發覺其前車
    已減速後，方驟然於安全距離不足之情形下緊急煞車，致其
    所駕車輛失控並打滑左偏，橫跨加、減速車道及外側車道，
    適有訴外人謝禎福駕駛車牌號碼000-00號營業用半聯結車搭
    載車牌號碼00-00號營業全拖車，亦沿國道一號外側車道由
    北往南方向駛至該處，因見被告所駕上述車輛失控左偏，而
    煞車並向左閃避，致其駕駛之半聯結車向左橫越中線及內側
    車道後再撞擊內側車道護欄後靜止，又有訴外人李育橙駕駛
    原告所有之車牌號碼000-000號營業用大客車（下稱系爭車
    輛)，亦沿國道一號中線車道由北往南方向駛至該處，因煞
    閃不及，而直接撞擊謝禎福所駕半聯結車搭載之全拖車，系
    爭車輛因而受損，原告因此支出車體修復費用新臺幣（下同
    )1,079,505 元（工資282,030元、零件797,475 元），扣除
    系爭車輛合理零件折舊額後之金額為361,778 元。又系爭車
    輛為原告營業所用之民營客運車，維修期間91天無法營業，
    受有營業損失820,638元（即以原告前一年度營運總積效3,2
    91,688元÷365天×維修91日＝820,638元），二者總計共1,182
    ,416元，然原告僅請求70萬元。為此，爰依侵權行為之法律
    關係，請求被告給付原告70萬元，及自起訴狀繕本送達翌日
    起至清償日止，按週年利率5%計算之利息。
二、被告則以：
　　對警局事故調查表、事故鑑定報告、覆議報告均無意見，願
    意用40萬元和解等語，資為抗辯。
三、得心證之理由：
　㈠本件原告主張之事實，業據其提出系爭車輛車損照片、國道
    公路警察局道路交通事故當事人登記聯單、桃園市政府車輛
    行車事故鑑定會鑑定意見書暨鑑定覆議委員會鑑定覆議意見
    書、等為證，並據本院依職權向內政部警政署國道公路警察
    局第一公路警察大隊調閱本件道路交通事故初步分析研判表
    、現場圖、道路交通事故調查報告表㈠㈡、調查筆錄及現場照
    片等資料，經核與原告所述相符。且為被告所不爭執，
　　堪認原告上開主張為真實，被告應就本件事故負侵權行為責
    任，洵堪認定。
  ㈡按物被毀損時，被害人除得依民法第196 條請求賠償外，並
    不排除民法第213 條至第215 條之適用。依民法第196 條請
    求賠償物被毀損所減少之價額，得以修復費用為估定之標準
    ，但以必要者為限（例如：修理材料以新品換舊品，應予折
    舊）。查系爭車輛修復費用為1,079,505 元（工資282,030
    元、零件797,475 元），有盛星動力資訊科技股份有限公司
    中壢保養廠車輛損壞報告表在卷可稽（見本院卷第16至17頁
    )。而依行政院財政部發布之「固定資產耐用年數表」規定
    ，運輸業用客車、貨車，其耐用年數為4 年，並依同部訂定
    之「固定資產折舊率表」規定，耐用年數4 年依定率遞減法
    之折舊率為千分之438 ，其最後1 年之折舊額，加歷年折舊
    累計額，其總和不得超過該資產成本原額10分之9 。查系爭
    車輛係於101 年12月出廠，有車號查詢汽車車籍1紙在卷為
    憑（見本院卷第26頁)，至本件事故發生之108 年6 月10日
    ，系爭車輛之實際使用年數已逾4年，故原告就零件部分得
    請求之金額應以79,748元為限（797,475元×1/10＝79,748元
    ），加計工資283,030元，共計361,778元，即為原告得請求
    之修復費用。
　㈢次按「損害賠償，除法律另有規定或契約另有訂定外，應以
    填補債權人所受損害及所失利益為限。依通常情形，或依已
    定之計劃、設備或其他特別情事，可得預期之利益，視為所
    失利益」，民法第216 條定有明文。經查，原告為客運公司
    ，因系爭事故致系爭車輛受損，於維修期間無法營運載客受
    有營業收入損失，堪以認定。又按當事人已證明受有損害而
    不能證明其數額或證明顯有重大困難者，法院應審酌一切情
    況，依所得心證定其數額，民事訴訟法第222 條第2 項定有
    明文。經核原告係以系爭車輛在本件事故前一年營業總票值
    3,291,688元（見本院卷第24頁），用以計算平均每日營業
    收入為9,018 元，原告雖無法證明此部分損失之實際數額，
    惟本院審酌上開一切情況認原告此部分請求，尚與經驗法則
    無違，亦屬有據。至原告主張系爭車輛送修將致原告91日無
    法營業乙節，固據其提出中壢車廠維修表為證（見本院卷第
    20至23頁反面）。惟查，依原告所提中壢車廠維修表所載，
    可知系爭車輛修復所需工分共9960分鐘，約166 小時，則以
    每日工時8 小時計算，再加計系爭車輛之交修與交車之合理
    時間，則系爭車輛修復所需天數為30日，應認原告請求30日
    營業損失270,540元（9,018 元×30日＝270,540元），核屬有
    據。逾此部分，則屬無據。
四、綜上所述，原告依侵權行為之法律關係，請求被告給付632,
    318 元（修復費用361,778元＋營業損失270,540元＝632,318
    元），及自起訴狀繕本送達（見本院卷第78頁）之翌日即11
    0 年4 月29日起至清償日止，按週年利率5%計算之利息，為
    有理由，應予准許。至逾此範圍之請求，為無理由，應予駁
    回。
五、本件係就民事訴訟法第427 條第2 項第11款適用簡易程序所
    為被告敗訴之判決，爰依同法第389 條第1 項第3 款之規定
    ，依職權宣告假執行。
六、本件事證已臻明確，兩造其餘攻擊防禦方法及所提之證據，
    核與判決結果不生影響，毋庸逐一論述。
七、訴訟費用負擔之依據：民事訴訟法第79條。
　　
中    華    民    國   111    年    6     月    16    日
                  桃園簡易庭  法  官  汪智陽
以上正本係照原本作成。
如不服本判決，應於送達後20日內，向本院提出上訴狀並表明上
訴理由，如於本判決宣示後送達前提起上訴者，應於判決送達後
20日內補提上訴理由書（須附繕本）。
如委任律師提起上訴者，應一併繳納上訴審裁判費。
中    華    民    國   111    年    6     月    16    日
                              書記官  陳家蓁